ko: 보어 클리너 표면 마감 호환성: 클리어 코트; 금도금; 래커; 니켈도금; 로 브라스/무도장; 은도금; 범용/대부분의 마감재에 안전; 기타
de: Laufreiniger, sicher für Oberflächenbeschichtungen: Klarlack; Vergoldet; Lack; Vernickelt; Rohmessing/unlackiert; Versilbert; Universell/sicher für die meisten Oberflächen; Sonstige
cs: Čistič hlavní bezpečný pro povrchovou úpravu: Průhledný lak; Pozlacení; Lak; Poniklování; Surová mosaz / bez laku; Postříbření; Univerzální / bezpečné pro většinu povrchů; Jiné
ro-RO: Curățitor de alezaj sigur pentru finisare: Lac transparent; Placat cu aur; Lac; Placat cu nichel; Alamă brută/nelăcuită; Placat cu argint; Universal/sigur pentru majoritatea finisajelor; Altele
tr: İç boru temizleyicinin güvenli olduğu yüzeyler: Şeffaf kaplama; Altın kaplama; Lake; Nikel kaplama; İşlenmemiş pirinç/lakesiz; Gümüş kaplama; Evrensel/çoğu kaplama için güvenli; Diğer
fr: Nettoyant canon compatible avec la finition: Vernis transparent; Plaqué or; Laque; Plaqué nickel; Laiton brut/non laqué; Plaqué argent; Universel/sans danger pour la plupart des finitions; Autre
hr-HR: Sredstvo za čišćenje rupa sigurno za završnu obradu: Prozirni premaz; Pozlata; Lak; Poniklano; Sirova mjed / nelakirano; Posrebreno; Univerzalno / sigurno za većinu premaza; Ostalo
zh-CN: 瓶刷适配的表面处理: 透明涂层; 镀金层; 漆面; 镀镍层; 原铜/无漆; 镀银层; 通用/多数饰面安全; 其他
nl: Boringreiniger veilig voor afwerking: Blanke lak; Bladgoud; Lak; Vernikkeld; Ruw messing/ongelakt; Verzilverd; Universeel/veilig voor de meeste afwerkingen; Overige
ja: 仕上げに安全なボアクリーナー: クリアコート; 金メッキ; ラッカー; ニッケルメッキ; ノーラッカー/未処理の真鍮; 銀メッキ; ユニバーサル/多くの仕上げに安全; その他
pt-PT: Limpador de canos seguro para acabamento: Verniz transparente; Folheado a ouro; Laca; Folheado a níquel; Latão bruto/sem laca; Folheado a prata; Universal/seguro para a maioria dos acabamentos; Outro
es: Limpiador de cañón seguro para el acabado: Capa transparente; Baño de oro; Laca; Baño de níquel; Latón crudo/sin lacar; Baño de plata; Universal/seguro para la mayoría de los acabados; Otro
hu: Furattisztító felületi kompatibilitása: Színtelen lakkozás; Aranyozás; Lakk; Nikkelezés; Nyers réz/lakkozatlan; Ezüstözés; Univerzális/a legtöbb felületre biztonságos; Egyéb
it: Detergente per fori sicuro per la finitura: Vernice trasparente; Placcatura in oro; Lacca; Placcatura in nichel; Ottone grezzo/non laccato; Placcatura in argento; Universale/sicuro per la maggior parte delle finiture; Altro
pl: Bezpieczny dla wykończenia czyścik do przewodu: Lakier bezbarwny; Złocenie; Lakier; Niklowanie; Surowy mosiądz / nielakierowane; Srebrzenie; Uniwersalny / bezpieczny dla większości powłok; Inne
fi: Porausreiän puhdistusaine sopii viimeistelyyn: Kirkaslakka; Kultaus; Lakka; Nikkelipinnoite; Raakamessinki/lakkaamaton; Hopeapinnoite; Yleiskäyttöinen / turvallinen useimmille pinnoitteille; Muu
el: Καθαριστικό οπής ασφαλές για το φινίρισμα: Διάφανη επίστρωση; Επιχρυσωμένο; Λάκα; Επινικελωμένο; Ακατέργαστος ορείχαλκος/χωρίς λάκα; Επάργυρο; Γενικής χρήσης/ασφαλές για τα περισσότερα φινιρίσματα; Άλλο
zh-TW: 孔徑清潔劑對表面處理安全: 透明塗層; 鍍金; 漆面; 鍍鎳; 生黃銅/無漆; 鍍銀; 通用/適用大多數塗層; 其他
vi: Chất tẩy rửa lỗ khoan an toàn cho bề mặt hoàn thiện: Lớp phủ trong; Mạ vàng; Sơn mài; Mạ niken; Đồng thau nguyên bản/không sơn; Mạ bạc; Đa năng/an toàn cho hầu hết lớp phủ; Khác
th: น้ำยาทำความสะอาดท่อลมที่ปลอดภัยสำหรับผิวเคลือบ: สีเคลือบเงา; ชุบทอง; แล็กเกอร์; ชุบนิกเกิล; ทองเหลืองดิบ/ไม่เคลือบแล็กเกอร์; ชุบเงิน; อเนกประสงค์/ปลอดภัยสำหรับพื้นผิวส่วนใหญ่; อื่นๆ
bg-BG: Безопасност на почистващото средство за отвори спрямо покритието: Прозрачно покритие; Златно покритие; Лак; Никелово покритие; Суров месинг/нелакиран; Сребърно покритие; Универсален/безопасен за повечето покрития; Друго
lt-LT: Vamzdžio valiklis saugus apdailai: Bespalvis lakas; Aukso danga; Lakas; Nikelio danga; Grynas žalvaris / nelakuotas; Sidabro danga; Universali / saugi daugumai dangų; Kita
sl-SI: Čistilo za cevje, varno za končno obdelavo: Prozorni lak; Pozlata; Lak; Ponikljan premaz; Surova medenina/nelakirano; Posrebren premaz; Univerzalno/varno za večino premazov; Drugo
sv: Borrengöring säker för ytbehandling: Klarlack; Guldplätering; Lack; Nickelplätering; Rå mässing/olackerad; Silverplätering; Universell/säker för de flesta ytbehandlingar; Annan
en: Bore cleaner safe for finish: Clear coat; Gold plate; Lacquer; Nickel plate; Raw brass/unlacquered; Silver plate; Universal/safe for most finishes; Other
da: Sikker for overfladebehandling ved brug af løbsrenser: Klarlak; Guldbelægning; Lak; Nikkelbelægning; Rå messing/ulakeret; Sølvbelægning; Universal/sikker for de fleste overflader; Andet
pt-BR: Limpador de cano seguro para acabamento: Verniz; Banho de ouro; Laca; Banho de níquel; Latão cru/sem laca; Banho de prata; Universal/seguro para a maioria dos acabamentos; Outros
nb: Borrenser trygg for overflatebehandling: Klarlakk; Gullbelegg; Lakk; Nikkelbelegg; Ubehandlet messing / ulakkert; Sølvbelegg; Universell / sikker for de fleste overflater; Annet
ru: Безопасность средства для чистки трубок для покрытия: Прозрачный лак; Позолота; Лак; Никелирование; Необработанная латунь/без лака; Серебрение; Универсальный/безопасен для большинства покрытий; Другое
sk-SK: Čistič otvorov bezpečný na konečnú úpravu: Bezfarebný lak; Pozlátenie; Lak; Poniklovanie; Surová mosadz / bez laku; Postriebrenie; Univerzálne / bezpečné pre väčšinu povrchových úprav; Iné